{"present": {"1 Singular": {"Affirmative": "gabhaim", "Question": "an ngabhaim?", "Negative": "n\u00ed ghabhaim"}, "2 Singular": {"Affirmative": "gabhann t\u00fa", "Question": "an ngabhann t\u00fa?", "Negative": "n\u00ed ghabhann t\u00fa"}, "3 Singular": {"Male": {"Affirmative": "gabhann s\u00e9", "Question": "an ngabhann s\u00e9?", "Negative": "n\u00ed ghabhann s\u00e9"}, "Female": {"Affirmative": "gabhann s\u00ed", "Question": "an ngabhann s\u00ed?", "Negative": "n\u00ed ghabhann s\u00ed"}}, "1 Plural": {"Compressed": {"Affirmative": "gabhaimid", "Question": "an ngabhaimid?", "Negative": "n\u00ed ghabhaimid"}, "Extended": {"Affirmative": "gabhann muid", "Question": "an ngabhann muid?", "Negative": "n\u00ed ghabhann muid"}}, "2 Plural": {"Affirmative": "gabhann sibh", "Question": "an ngabhann sibh?", "Negative": "n\u00ed ghabhann sibh"}, "3 Plural": {"Affirmative": "gabhann siad", "Question": "an ngabhann siad?", "Negative": "n\u00ed ghabhann siad"}, "Passive": {"Affirmative": "gabhtar", "Question": "an ngabhtar?", "Negative": "n\u00ed ghabhtar"}}, "future": {"1 Singular": {"Affirmative": "gabhfaidh m\u00e9", "Question": "an ngabhfaidh m\u00e9?", "Negative": "n\u00ed ghabhfaidh m\u00e9"}, "2 Singular": {"Affirmative": "gabhfaidh t\u00fa", "Question": "an ngabhfaidh t\u00fa?", "Negative": "n\u00ed ghabhfaidh t\u00fa"}, "3 Singular": {"Male": {"Affirmative": "gabhfaidh s\u00e9", "Question": "an ngabhfaidh s\u00e9?", "Negative": "n\u00ed ghabhfaidh s\u00e9"}, "Female": {"Affirmative": "gabhfaidh s\u00ed", "Question": "an ngabhfaidh s\u00ed?", "Negative": "n\u00ed ghabhfaidh s\u00ed"}}, "1 Plural": {"Compressed": {"Affirmative": "gabhfaimid", "Question": "an ngabhfaimid?", "Negative": "n\u00ed ghabhfaimid"}, "Extended": {"Affirmative": "gabhfaidh muid", "Question": "an ngabhfaidh muid?", "Negative": "n\u00ed ghabhfaidh muid"}}, "2 Plural": {"Affirmative": "gabhfaidh sibh", "Question": "an ngabhfaidh sibh?", "Negative": "n\u00ed ghabhfaidh sibh"}, "3 Plural": {"Affirmative": "gabhfaidh siad", "Question": "an ngabhfaidh siad?", "Negative": "n\u00ed ghabhfaidh siad"}, "Passive": {"Affirmative": "gabhfar", "Question": "an ngabhfar?", "Negative": "n\u00ed ghabhfar"}}, "past": {"1 Singular": {"Affirmative": "ghabh m\u00e9", "Question": "ar ghabh m\u00e9?", "Negative": "n\u00edor ghabh m\u00e9"}, "2 Singular": {"Affirmative": "ghabh t\u00fa", "Question": "ar ghabh t\u00fa?", "Negative": "n\u00edor ghabh t\u00fa"}, "3 Singular": {"Male": {"Affirmative": "ghabh s\u00e9", "Question": "ar ghabh s\u00e9?", "Negative": "n\u00edor ghabh s\u00e9"}, "Female": {"Affirmative": "ghabh s\u00ed", "Question": "ar ghabh s\u00ed?", "Negative": "n\u00edor ghabh s\u00ed"}}, "1 Plural": {"Compressed": {"Affirmative": "ghabhamar", "Question": "ar ghabhamar?", "Negative": "n\u00edor ghabhamar"}, "Extended": {"Affirmative": "ghabh muid", "Question": "ar ghabh muid?", "Negative": "n\u00edor ghabh muid"}}, "2 Plural": {"Affirmative": "ghabh sibh", "Question": "ar ghabh sibh?", "Negative": "n\u00edor ghabh sibh"}, "3 Plural": {"Compressed": {"Affirmative": "ghabh siad", "Question": "ar ghabh siad?", "Negative": "n\u00edor ghabh siad"}, "Extended": {"Affirmative": "ghabhadar", "Question": "ar ghabhadar?", "Negative": "n\u00edor ghabhadar"}}, "Passive": {"Affirmative": "gabhadh", "Question": "ar gabhadh?", "Negative": "n\u00edor gabhadh"}}, "condi": {"1 Singular": {"Affirmative": "ghabhfainn", "Question": "an ngabhfainn?", "Negative": "n\u00ed ghabhfainn"}, "2 Singular": {"Affirmative": "ghabhf\u00e1", "Question": "an ngabhf\u00e1?", "Negative": "n\u00ed ghabhf\u00e1"}, "3 Singular": {"Male": {"Affirmative": "ghabhfadh s\u00e9", "Question": "an ngabhfadh s\u00e9?", "Negative": "n\u00ed ghabhfadh s\u00e9"}, "Female": {"Affirmative": "ghabhfadh s\u00ed", "Question": "an ngabhfadh s\u00ed?", "Negative": "n\u00ed ghabhfadh s\u00ed"}}, "1 Plural": {"Compressed": {"Affirmative": "ghabhfaimis", "Question": "an ngabhfaimis?", "Negative": "n\u00ed ghabhfaimis"}, "Extended": {"Affirmative": "ghabhfadh muid", "Question": "an ngabhfadh muid?", "Negative": "n\u00ed ghabhfadh muid"}}, "2 Plural": {"Affirmative": "ghabhfadh sibh", "Question": "an ngabhfadh sibh?", "Negative": "n\u00ed ghabhfadh sibh"}, "3 Plural": {"Compressed": {"Affirmative": "ghabhfaid\u00eds", "Question": "an ngabhfaid\u00eds?", "Negative": "n\u00ed ghabhfaid\u00eds"}, "Extended": {"Affirmative": "ghabhfadh siad", "Question": "an ngabhfadh siad?", "Negative": "n\u00ed ghabhfadh siad"}}, "Passive": {"Affirmative": "ghabhfa\u00ed", "Question": "an ngabhfa\u00ed?", "Negative": "n\u00ed ghabhfa\u00ed"}}, "imper": {"1 Singular": {"Affirmative": "gabhaim!", "Negative": "n\u00e1 gabhaim!"}, "2 Singular": {"Affirmative": "gabh!", "Negative": "n\u00e1 gabh!"}, "3 Singular": {"Male": {"Affirmative": "gabhadh s\u00e9!", "Negative": "n\u00e1 gabhadh s\u00e9!"}, "Female": {"Affirmative": "gabhadh s\u00ed!", "Negative": "n\u00e1 gabhadh s\u00ed!"}}, "1 Plural": {"Compressed": {"Affirmative": "gabhaimis!", "Negative": "n\u00e1 gabhaimis!"}, "Extended": {"Affirmative": "gabhadh muid!", "Negative": "n\u00e1 gabhadh muid!"}}, "2 Plural": {"Affirmative": "gabhaig\u00ed!", "Negative": "n\u00e1 gabhaig\u00ed!"}, "3 Plural": {"Compressed": {"Affirmative": "gabhaid\u00eds!", "Negative": "n\u00e1 gabhaid\u00eds!"}, "Extended": {"Affirmative": "gabhadh siad!", "Negative": "n\u00e1 gabhadh siad!"}}, "Passive": {"Affirmative": "gabhtar!", "Negative": "n\u00e1 gabhtar!"}}, "pastConti": {"1 Singular": {"Affirmative": "ghabhainn", "Question": "an ngabhainn?", "Negative": "n\u00ed ghabhainn"}, "2 Singular": {"Affirmative": "ghabht\u00e1", "Question": "an ngabht\u00e1?", "Negative": "n\u00ed ghabht\u00e1"}, "3 Singular": {"Male": {"Affirmative": "ghabhadh s\u00e9", "Question": "an ngabhadh s\u00e9?", "Negative": "n\u00ed ghabhadh s\u00e9"}, "Female": {"Affirmative": "ghabhadh s\u00ed", "Question": "an ngabhadh s\u00ed?", "Negative": "n\u00ed ghabhadh s\u00ed"}}, "1 Plural": {"Compressed": {"Affirmative": "ghabhaimis", "Question": "an ngabhaimis?", "Negative": "n\u00ed ghabhaimis"}, "Extended": {"Affirmative": "ghabhadh muid", "Question": "an ngabhadh muid?", "Negative": "n\u00ed ghabhadh muid"}}, "2 Plural": {"Affirmative": "ghabhadh sibh", "Question": "an ngabhadh sibh?", "Negative": "n\u00ed ghabhadh sibh"}, "3 Plural": {"Compressed": {"Affirmative": "ghabhaid\u00eds", "Question": "an ngabhaid\u00eds?", "Negative": "n\u00ed ghabhaid\u00eds"}, "Extended": {"Affirmative": "ghabhadh siad", "Question": "an ngabhadh siad?", "Negative": "n\u00ed ghabhadh siad"}}, "Passive": {"Affirmative": "ghabhta\u00ed", "Question": "an ngabhta\u00ed?", "Negative": "n\u00ed ghabhta\u00ed"}}, "subj": {"1 Singular": {"Affirmative": "go ngabha m\u00e9", "Negative": "n\u00e1r ghabha m\u00e9"}, "2 Singular": {"Affirmative": "go ngabha t\u00fa", "Negative": "n\u00e1r ghabha t\u00fa"}, "3 Singular": {"Male": {"Affirmative": "go ngabha s\u00e9", "Negative": "n\u00e1r ghabha s\u00e9"}, "Female": {"Affirmative": "go ngabha s\u00ed", "Negative": "n\u00e1r ghabha s\u00ed"}}, "1 Plural": {"Compressed": {"Affirmative": "go ngabhaimid", "Negative": "n\u00e1r ghabhaimid"}, "Extended": {"Affirmative": "go ngabha muid", "Negative": "n\u00e1r ghabha muid"}}, "2 Plural": {"Affirmative": "go ngabha sibh", "Negative": "n\u00e1r ghabha sibh"}, "3 Plural": {"Affirmative": "go ngabha siad", "Negative": "n\u00e1r ghabha siad"}, "Passive": {"Affirmative": "go ngabhtar", "Negative": "n\u00e1r ghabhtar"}}, "verbal noun": "gabh\u00e1il", "verbal adjective": "gafa"}